臺灣高等法院刑事裁定　　　　　　　　 96年度聲再字第337號
　　再審聲請人
　　即受判決人　甲○○
　　　　　　　　　　（現在台灣屏東監獄執行中）
上列聲請人因貪污治罪條例案件，對於本院93年度重上更（四）
字第136號，中華民國94年6月22日第二審確定判決（台灣基隆地
方法院81年度訴字第369號，起訴案號：台灣基隆地方法院檢察
署81年度偵字第752、2202、2203、2457、2642號、81年度偵緝
字第45號），聲請再審及停止刑罰之執行，本院裁定如下：
    主  文
再審及停止刑罰執行之聲請均駁回。
    理  由
一、聲請意旨略以：原確定判決認定再審聲請人即受判決人對於
    主管之事務，直接圖利，並將報價單次頁及其他附件調換成
    共犯胡金儀事先製作之假報價單資料，則該報價單首頁應為
    真實，且該報價單首頁所載貨品品名，應與原確定判決認定
    之「實際貨物名稱及數量」相符，乃原確定判決附表貳編號
    一貨物之真正報價單首頁（AE/80/5362/0437號）所載貨品
    分別為「1.AIWA AC－ADAPTER AV－620－A，1000p cs愛華
    牌變壓器1千個；2.National RedchargeablecadmiwmBatter
    y P－50 AAF 40000pcs國際牌可充電電池4萬個；3.Nationa
    l NP－600A Dish Washer國際牌洗碗機；4.MitsuBis h S－
    295 TV－stand三菱S－295電視架；5.MitsuBish S－255 TV
    －sta nd三菱S－255電視架。」，另附表貳編號三貨物之真
    正報價單首頁（AE/80/5907/0685號）所載貨品分別為「1.
    Nationa l NP－600A Dish Washer國際牌洗碗機；2.AIWAAV
    －620A AC－ADAPTER愛華牌變壓器。」，均與原確定判決附
    表貳編號一、三所載實際貨物名稱及數量不符。且本件附表
    貳編號一貨物於進口時有取樣查驗，取樣貨物名稱為「零件
    8cat」，貨樣數量為4×1種共1＝1件，有基隆關稅局進口貨
    樣收據可證，亦即本件係取4種不同樣品，每種樣品取1件作
    為抽驗，並全部放進1個樣品袋中，而依附表貳編號一貨物
    之真正報價單首頁（AE/80/5362/0437號）所示，後三樣貨
    品均為大型物品，僅能取型錄（cat）始能置放於樣品袋中
    ，是以該進口貨樣收據所示之「零件」係自真正報價單首頁
    所示貨品抽驗無誤，但原確定判決認定之實際貨品中，並無
    一項係屬零件，益見原確定判決認定事實與實際不符。而上
    開真正報價單首頁（AE/80/5362/0437號、AE/80/5907/0685
    號）之新證據係於查驗當時即事實審審理時即已存在，且足
    以生影響於原確定判決，惟原確定判決未經注意，亦未敘明
    何以上開報價單首頁所載貨品與附表貳編號一、三所示不符
    之原因，自有違誤，為此依刑事訴訟法第420條第1項第6款
    規定聲請再審云云。
二、按刑事訴訟法第420條第1項第6款所謂「發見確實之新證據
    」，係指該證據於事實審法院判決前已經存在，為法院、當
    事人所不知，不及調查斟酌，至其後始行發見，且就證據本
    身形式上觀察，固不以絕對不須經過調查程序為條件，但必
    須顯然可認為足以動搖原有罪確定判決，而為受判決人無罪
    、免訴、免刑或輕於原判決所認罪名之判決者為限。故受理
    聲請再審之最後事實審法院，應就聲請再審理由之所謂「新
    證據」，是否具備事實審判決前已經存在，為法院、當事人
    所不知，事後方行發見之「嶄新性」，及顯然可認足以動搖
    原有罪確定判決，應為無罪、免訴、免刑或輕於原判決罪名
    之「顯然性」二要件，加以審查，為判斷應否准予開始再審
    之準據（最高法院93年度台抗字第98號判決意旨參照）。
三、經查：本件再審聲請人聲請本件再審所提出之上開二份報價
    單首頁（AE/80/5362/0437號、AE/80/5907/0685號），係再
    審聲請人於查驗當時即已存在，為再審聲請人所自承，且
　　再審聲請人案發當時係任職於基隆關稅局六堵支關負責驗貨
 　 之關員，是以該二份報價單首頁，亦為其於當時所明知，即
    難謂係事後發見之新證據，要與刑事訴訟法第420條第1項第
    6款所謂「發見確實之新證據」不符，且原確定判決係認定
    本案共犯凌美珪、彭一心先後四次以達善公司名義向第一商
    業銀行忠孝東路分行、上海商業銀行東台北分行申請開發信
    用狀，分別自日本、美國等地購買如原確定判決附表貳編號
    一至四所示之低稅率物品，嗣於進口後，由再審聲請人與共
    犯胡金儀負責驗貨，詎彼等因須會同其他單位人員一齊驗貨
    ，且貨櫃場內亦有海關之機動隊巡查，為免他人起疑，乃先
    依胡金儀所投真實報單之內容查驗、取樣，驗畢後，再由再
    審聲請人俟機將報單次頁及其他附件調換成胡金儀事先製作
    之假報單資料，而該假報單上申報貨物即為如原確定判決附
    表貳編號一至四所示低稅率之物品，是以原確定判決附表貳
    編號一、三之貨物既係共犯凌美珪、彭一心購買之低稅率物
    品，自與上開真正報價單首頁（AE/80/5362/0437號、AE/80
    /5907/0685號）所載貨品不符。又再審聲請人係依真正之報
    單內容查驗、取樣後，再俟機抽換報單次頁及其他附件，故
    基隆關稅局進口貨樣收據所載貨品品名及數量與原確定判決
    認定實際進口者不同，亦無庸疑，是以再審聲請人以前開上
    開真正報價單首頁（AE/80/5362/0437號、AE/80/5907/06
     85號）所載貨品品名，與原確定判決認定之「實際貨物名
    稱及數量」不符為由，認定原確定判決認定事實有上開違誤
    ，尚不值取，該項證據並不足以動搖原有罪確定判決，而可
    為再審聲請人無罪、免訴、免刑或輕於原判決所認罪名之判
    決。綜上所述，再審聲請人所執再審聲請理由，或不得作為
    聲請再審理由，或不足以影響、變更原確定判決結果，其據
    以聲請再審，為無理由，應予駁回。又本件聲請再審，既無
    理由，再審聲請人聲請停止刑罰之執行，亦屬無據，併予駁
    回。
據上論斷，應依刑事訴訟法第434條第1項，裁定如主文。
中　　華　　民　　國　　96　　年　　8 　　月　　30　　日
　　　　　　　　　刑事第十七庭  審判長法　官   趙功恆
　　　　　　　　　　　　　　　　　　  法　官   陳憲裕
　　　　　　　　　　　　　　　　　　  法　官   高明哲
以上正本證明與原本無異。
如不服本裁定，應於收受送達後五日內向本院提出抗告狀。
                                      書記官   梁淑時
中　　華　　民　　國　　96　　年　　8 　　月　　30　　日
